【裁判字號】    89,易,1765
【裁判日期】    890815
【裁判案由】    賭博
【裁判全文】
臺灣臺南地方法院刑事判決                        八十九年度易字第一七六五號
    公  訴  人  臺灣台南地方法院檢察署檢察官
    被      告  甲○○○
右列被告因賭博案件，經檢察官提起公訴（八十九年度營偵字第七二八號），本院判
決如左：
    主    文
甲○○○連續意圖營利，聚眾賭博，累犯，處有期徒刑陸月，併科罰金參萬元，徒刑
如易科罰金，罰金如易服勞役，均以參佰元折算壹日。
扣案簽單捌張、帳冊壹本、錄音帶壹捲、開獎號碼表壹張、六合手冊壹本、計算機壹
台、錄音機壹台及傳真機壹台均沒收。
    事    實
一、甲○○○於民國八十六年二月間曾因賭博罪，經本院判處有期徒刑五月確定，於
    八十六年五月十三日易科罰金執行完畢，猶不知悔改，復意圖營利，並基於概括
    之犯意，自八十八年十二月間某日起自任組頭，並提供台南縣學甲鎮頂洲里五十
    七號其住宅為公眾得出入之場所，設置「六合彩」賭局，聚集不特定之多數人猜
    選號碼核對由香港政府發行每星期二、四開獎之六合彩號碼，經營俗稱港號二星
    、三星及台號三種賭博，分別以每支新台幣（下同）八十元、七十元及八十元簽
    賭，若簽中二星、三星或台號者，可得分別為五千二百元、五萬二千元及九倍至
    三十二倍不等之彩金。嗣於八十九年五月十八日下午五時許在上址為警查獲，並
    扣得甲○○○所有供其經營六合彩賭博所用之簽單捌張、帳冊壹本、錄音帶壹捲
    、開獎號碼表壹張、六合手冊壹本、計算機壹台、錄音機壹台及傳真機壹台。
二、案經台南縣警察局學甲分局報請台灣台南地方法院檢察署檢察官偵查起訴。
    理    由
一、右揭犯罪事實，業據被告甲○○○坦承不諱，又有簽單捌張、帳冊壹本、錄音帶
    壹捲、開獎號碼表壹張、六合手冊壹本、計算機壹台、錄音機壹台及傳真機壹台
    扣案可資佐證。是被告自白，核與事實相符。本件事證明確，被告犯行，洵堪認
    定。另查扣案號碼0000000號之傳真機壹台，係被告所有供其經營六合彩
    所用，業據被告於警訊時供認明確，又該傳真機在八十九年四月及五月間，使用
    頻繁甚高，亦有電信費收據影本二紙附卷可稽，且一般經營六合彩之組頭均有使
    用傳真機供傳真簽單，乃眾所周知之事，是該台傳真機應係被告所有供其經營六
    合彩所用之物，被告辯稱該扣案之傳真機係其兒子之物，顯係事後為免被沒收所
    為之詞，不足採信。
二、查被告意圖營利，提供賭博場所，聚眾賭博，且身兼決定勝負於偶然變數之賭徒
    身分，與其他簽賭者同在公眾得出入之場所對賭，核其所為，係犯刑法第二百六
    十六條第一項前段之普通賭博罪、第二百六十八條前段之意圖營利供給賭博場所
    罪及同條後段之意圖營利聚眾賭博罪。被告於各該期香港政府六合彩開獎前之多
    次供給賭博場所，聚眾賭博，或與賭徒對賭，均係基於一個賭博犯意之決定，達
    成其同一犯罪之各個舉動，應屬法律概念之一接續行為。而被告一行為觸犯上述
    三罪名，應依想像競合犯之例，從較重之意圖營利聚眾賭博罪處斷。又被告先後
    經營多期，時間緊接，犯罪構成要件相同，顯均係基於概括之犯意反覆為之，應
    依連續犯之規定論以一罪，並依法加重其刑。再被告於八十六年二月間曾因賭博
    罪，經本院判處有期徒刑五月確定，於八十六年五月十三日易科罰金執行完畢，
    有台灣台南地方法院檢察署刑案資料查註紀錄表及台灣高等法院被告全國前案紀
    錄表在卷可按，其於五年之內再犯本件有期徒刑以上之罪，為累犯，應依法遞加
    重其刑。爰審酌被告經營六合彩賭博，危害社會經濟秩序，敗壞社會善良風俗甚
    鉅，暨其犯罪之動機、目的、手段、犯罪後之態度等一切情狀，量處如主文所示
    之刑，並諭知易科罰金及易服勞役之折算標準，以資懲儆。另查公訴人雖對被告
    具體求刑有期徒刑七月及併科罰金五萬元，參諸被告事後坦承犯行，犯後態度尚
    稱良好，公訴人所具體求刑之刑度，稍嫌過重，附此敘明。扣案簽單捌張、帳冊
    壹本、錄音帶壹捲、開獎號碼表壹張、六合手冊壹本、計算機壹台、錄音機壹台
    及傳真機壹台係被告所有供犯罪所用之物，並均依法宣告沒收。
三、據上論斷，應依刑事訴訟法第二百九十九條第一項前段，刑法五十六條、第二百
    六十八條、第二百六十六條第一項前段、第五十五條前段、第四十七條、第四十
    一條、第四十二條第三項、第三十八條第一項第二款，罰金罰鍰提高標準條例第
    一條前段、第二條，判決如主文。
中      華      民      國    八  十  九    年    八    月    十  五    日
                                    臺灣臺南地方法院刑事第一庭
                                        法  官  王  獻  楠
右正本證明與原本無異。
如不服本判決，應於判決送達後十日內，向本院提出上訴狀。
                                        書記官  陳  玉  果
中      華      民      國    八  十  九    年    八    月    十  五    日
附錄本案論罪科刑法條全文。
刑法第二百六十八條：
  意圖營利，供給賭博場所或聚眾賭博者，處三年以下有期徒刑，得併科三千元以下
  罰金。
刑法第二百六十六條第一項：
  在公共場所或公眾得出入之場所賭博財物者，處一千元以下罰金，但以供人暫時娛
  樂之物為賭博者，不在此限。


司法院資訊處製作；財團法人民間司法改革基金會備份。
